---
title: "sensorer øving 1"
author: "Jostein Gjesdal"
date: "18 1 2021"
output: html_document
---

```{r setup, include=FALSE}
knitr::opts_chunk$set(echo = TRUE)
```


# Oppgave 1:
## a
```{r cars}
temps <- c(20.6,20.4,20.4,20.6,20.4,20.8,20.5,20.5,20.5,20.4,20.5,20.5,20.5,20.5,20.4,20.4,20.4,20.5,20.3,20.6)
temps.mean <- mean(temps)
n<-length(temps)
"standard deviation"
temps.s <- sd(temps)



```
## b
```{r}
error <- qt(0.975,n-1)*temps.s/sqrt(n)
left<- temps.mean-error
right<- temps.mean+error
"95% confidence interval"
c(left,right)
```
## c
```{r}

perror <- qt(0.975,n-1)
pleft<- temps.mean-perror*temps.s*sqrt(1+1/n)
pright<- temps.mean+perror*temps.s*sqrt(1+1/n)
"95% prediction interval"
c(pleft,pright)
```

# oppgave 2:
## a, b
```{r task2}
temps2<- c(20.4,20.4,20.4,20.2,20.4,20.3,20.4,20.5,20.4,20.4,20.4,20.4,20.1,20.3,20.3,20.2,20.3,20.2,20.3,20.3)
temps2.mean <- mean(temps2)
n2<-length(temps2)
temps2.s <- sd(temps2)
error2 <- qt(0.975,n2-1)*temps2.s/sqrt(n2)
left2<- temps2.mean-error2
right2<- temps2.mean+error2
c(left2,right2)

```
de to konfidens intervallene overlapper ikke, vi kan  si det er signifikant forksjell på de to verdiene 

## c
```{r}
temps3<-c(20.4,20.4,20.4,20.2,20.4,20.3,20.4,20.5,20.4,20.4)
temps3.mean=mean(temps3)
n3=length(temps3)
temps3.mean
temps3.s <-sd(temps3)
err3 <- qt(0.975,n3-1)
left3 <-temps3.mean-err3
right3<- temps3.mean+err3
c(left3,right3)

```
med bare de 10 første verdiene er intervallet for oppg 2 stort nok til at intervallet overlapper, vi kan da ikke si de er statistisk signifikant forskjellige.

# oppgave 3:


## a, b
```{r}
maxval=1000*1.01
minval=1000*0.99
c(minval,maxval)
sd.1k_resistor = sqrt((maxval-minval)**2/12)
sd.1k_resistor 
rel.sd.1kresistor=sd.1k_resistor*100/1000
rel.sd.1kresistor
```
## c
antar fortsatt 1% presisjon
den nye sannsynlighetstettheten er gitt ved konvolusjonen av sannsynlighetstettheten til hver av de to andre, skalert for areal 1.
$$
f(x)=1/10(u(x-495)-u(x-505))\\
f(y)=Conv(f(x),f(x))\\
f(y)=1/100((x-1010)u(x-1010)-2(x-1000)u(x-1000)+(x-990)u(x-990)
$$

f(y) blir en trekant funksjon fra 990-1010 med top på 0.1 ved 1000.

## d

standard avviket er gitt ved

$$
sd(x)=Var(x)^{1/2}=(E[x^2]-E[x]^2)^{1/2}\\
E[x]=1000, fra symetri.\\
E[x^2]=\int_{990}^{1010} f(y)x^2=2013400-3040150=\frac{3000050}{3}\\
Var(x)=\frac{3000050}{3}-1000^2=\frac{50}{3}\\
sd(x)=\sqrt {Var(x)}=\sqrt\frac{50}{3}\implies \sqrt\frac{50}{3}*100/1000 =0.408\%\\
$$

